【裁判字號】    92,自,269
【裁判日期】    920703
【裁判案由】    詐欺等
【裁判全文】
臺灣臺北地方法院刑事判決                          九十二年度自字第二六九號
    自  訴  人  丁○○○○品股份有限公司
    代  表  人  戊○○
    被      告  己○○
右列被告因詐欺等案件，經自訴人提起自訴，本院判決如左：
    主  文
己○○無罪。
    理  由
一、自訴意旨略以：被告己○○於九十年間在臺北縣汐止市○○○路二二六巷二二弄
    二十號乙○○○有限公司擔任採購經理，與負責人甲○○、總經理丙○○共同意
    圖為自己不法所有，向自訴人丁○○○○品股份有限公司詐稱購買嬰兒寢具用品
    數批，使自訴人陷於錯誤而如數交付，得手後捲款潛逃，因認被告涉犯共同詐欺
    、背信等語。
二、按犯罪事實應依證據認定之，無證據不得推定其犯罪事實。如不能證明被告犯罪
    者，應諭知無罪之判決，刑事訴訟法第一百五十四條、第三百零一條第一項分別
    定有明文。又告訴人之告訴，係以使被告受刑事訴追為目的，是其陳述是否與事
    實相符，仍應調查其他證據以資審認，有最高法院五十二年臺上字第一三００號
    判例要旨可為參照。本件自訴案件亦應得引用前開判例要旨。次按刑事訴訟法上
    所謂認定犯罪事實之證據，係指足以認定被告確有犯罪行為之積極證據而言，該
    項證據自須適合於被告犯罪事實之認定，始得採為斷罪資料；如未能發現相當證
    據，或證據不足以證明，自不能以推測或擬制之方法，以為裁判之基礎，最高法
    院二十九年上字第三一０五號、四十年臺上字第八六號分別著有判例可佐。
三、自訴意旨認被告涉犯前開罪嫌，無非以：被告取得貨物後隱避不見，並提出帳款
    金額總表、支票遭退票記錄、貨款請款單、送貨單、貨款請款單、傳真證明單、
    貨物送達證明簽收單、公司名片、股東名冊、戶籍謄本等證物，為其論據。經本
    院傳訊被告到庭，被告否認有何自訴意旨所指之犯行，辯稱我也是受害者，所以
    才告他們，沒有拿到任何東西，公司已經結束，是因為甲○○的關係等語。
四、經查：（一）按自訴意旨雖提出前開證物為據，惟查並無積極證據足認被告主觀
    上確與甲○○、丙○○有犯意聯絡、行為分擔，況自訴人之代表人戊○○復於審
    判期日陳稱，我可能不會向己○○求償，他也是被害人等語（見本院審判筆錄第
    四頁第五行），足認被告辯稱自己也是受害者，所以才告他們，沒有拿到任何東
    西，公司已經結束，是因為甲○○的關係等語，尚非無據；（二）再按背信罪之
    成立要件須「為他人處理事務，意圖為自己或第三人不法之利益，或損害本人之
    利益，而為違背其任務之行為，致生損害於本人之財產或其他利益」，刑法第三
    百四十二條定有明文，自訴意旨既指訴被告未依照本件雙方所簽定之契約內容加
    以履行，且查被告亦未受自訴人之委託處理事務，既非為他人處理事務，亦與自
    訴意旨所訴背信構成要件不侔。本院復查無其他積極之證據，足認被告確有詐欺
    、背信等情事，本件不能證明被告有自訴人所訴之犯行，依法應諭知無罪之判決
    ，以免冤抑。
據上論斷，應依刑事訴訟法第三百四十三條、第三百零一條第一項，判決如主文。
中      華      民      國    九十二    年      七      月      三      日
                                        臺灣臺北地方法院刑事第六庭
                                            法  官  黃程暉
右正本證明與原本無異。
如不服本判決，應於判決送達後十日內，向本院提出上訴狀。
                                            書記官  張華瓊
中      華      民      國    九十二    年      七      月      十      日


司法院資訊處製作；財團法人民間司法改革基金會備份。
